臺北高等行政法院判決
　　　　　　　　　　　　　　　　　　 94年度簡字第00166號
原　　　告　台灣柯達股份有限公司
代　表　人　甲○○
訴訟代理人　蔣大中律師（兼送達代收人）
　　　　　　劉定基律師
被　　　告　財政部基隆關稅局
代　表　人　朱恩烈（局長）
訴訟代理人　乙○○
上列當事人間因貨物稅事件，原告不服財政部中華民國92年12月
1日台財訴字第0920055854號訴願決定，提起行政訴訟。本院判
決如下：
　　主  文
訴願決定及原處分（復查決定含原核定）均撤銷。
訴訟費用由被告負擔。
　　事  實
一、事實概要：
　  緣原告於88年7月26日、同年11月8日、同年12月27日向被告
    申報自美國進口投影機3批（報單第ＡＮ／88／4171／0012
    號第66項、ＡＮ／88／6487／0013號第66項及ＡＮ／ＢＣ／
    88／ＷＮ02／7554號第40項）(以下稱系爭貨物)，申報貨名
    均為KODAK DP1100 DIGITAL PROJECTOR，均報列進口稅則第
    9008．30．00號，稅率5﹪，完稅價格新台幣（下同）分別
    為914,268元、224,960元、112,091元，均未申報貨物稅率
    及稅額。被告依行為時關稅法第5條之1規定，按原申報之稅
    則號別及完稅價格，先行徵稅驗放（未課徵貨物稅）。嗣經
    事後審查結果，來貨為投影機，屬應徵貨物稅貨物，乃依貨
    物稅條例第11條第1項第2款規定補徵貨物稅（稅率13﹪），
    計分別補徵125,154元、30,795元、15,344元。原告不服，
    主張本案原申報稅號為9008．30．00—8（無貨物稅），被
    告於90年10月25日即複核審結，免徵貨物稅在案。查88年及
    89年間共進口34筆，均按原申報稅則第9008．30．00—8及
    9031．30．00—9號，核估完稅在案，且進口之數位投影機
    ，均已提供完整型錄供被告參酌，經被告會簽比照國台實業
    公司案准予免徵貨物稅結案，不應再補稅等語，申請復查，
    未獲變更，提起訴願，經遭駁回，遂提起行政訴訟。
二、兩造聲明：
　(一)原告聲明：
    1.被告91年10月14日（九一）基暖進補字第1079號、1080號
      與1081號處分、復查決定及訴願決定均撤銷。
    2.訴訟費用由被告負擔。
　(二)被告聲明：
    1.駁回原告之訴。
    2.訴訟費用由原告負擔。
三、兩造之主張：
　(一)原告主張之理由：
    1.財政部91年5月28日台財稅字第0910453687號函令可否追
      溯適用於本件系爭貨物。謹針對此點說明如下：稅捐稽
      徵法第1條之1明文規定，「財政部依本法或稅法所發布之
      解釋函令，對於據以申請之案件發生效力。但有利於納稅
      義務人者，對於尚未核課確定之案件適用之。」司法院
      釋字第287號解釋明揭，「行政主管機關就行政法規所為
      之釋示，係闡明法規之原意，固應自法規生效之日起有其
      適用，惟在後之釋示如與在前之釋示不一致時，在前之釋
      示並非當然錯誤，於後釋示發布前，依前釋示所為之行政
      處分已確定者，除前釋示確有違法之情形外，為維持法律
      秩序之安定，應不受後釋示之影響，財政部中華民國75年
      3月21日台財稅字第7530447號函說明四：『本函發布前之
      案件，已繳納營利事業所得稅確定者，不再變更；尚未確
      定或已確定而未繳納或未開徵之案件，應依本函規定予以
      補稅免罰』，符合上述意旨，與憲法並無牴觸。」就系
      爭貨物而言，苟認被告就系爭產品貨物稅適用稅則9008
      ‧30‧00號，稅率5﹪之決定已確定，則被告依法自不得
      再就已確定之案件發單補稅，且依據財政部92年2月20日
      台財稅字第0920450399號函：「‧‧‧至於91年5月28日
      台財稅字第0910453687號函發佈前進口之投影機，如經海
      關依進口時之相關函釋或個案核示免徵貨物稅『確定』之
      案件，基於依法行政及行政程序法之誠實信用原則，宜予
      維持原核課之決定」之說明，本件系爭產品仍應維持原免
      徵貨物稅之決定。縱認系爭產品之核課期間尚未屆至，本
      件仍屬尚未核課確定之案件（事實上被告亦如是主張，參
      被告訴願答辯理由第（一）段最後及第（四）段最後），
      則本件應有前開稅捐稽徵法第1條之1後段：「財政部依本
      法或稅法所發布之解釋函令，對於據以申請之案件發生效
      力。但有利於納稅義務人者，對於尚未核課確定之案件適
      用之」之適用，要無疑義。查財政部於本件被告作成系爭
      補稅處分前，已於91年5月28日公佈台財稅字第
      0910453687號函，明文規定：「廠商產製或進口之數位投
      影機，不論是否具有VIDEO或S-VIDEO端子或模組，以商務
      簡報用途為主，且可連接電腦輸出之數位投影機，應歸屬
      資訊產品範圍，核非屬貨物稅條例第11條第1項第2款規定
      之應稅貨物，不課徵貨物稅」乃不爭之事實。姑暫不論主
      管機關依稅捐稽徵法或相關稅法所發布之解釋，因從屬於
      所解釋法規之效力，原則上均應溯及至法規生效日起發生
      效力，從而應適用於所有尚未核課確定之案件（包括該解
      釋公布前及公布後之案件）；本件被告縱依據稅捐稽徵法
      第1條之1之規定，於考量是否作成系爭補稅決定時，自仍
      應適用當時有效且有利於原告之財政部前開台財稅字第
      0910453687號函，依法認定系爭產品係屬資訊產品，免徵
      貨物稅，方屬合法。
    2.至財政部訴願決定指其91年5月28日台財稅字第
      0910453687號函，雖係變更85年8月21日台財稅第
      851138188號函及第851138250號函，然對系爭產品由彩色
      電視機，改列為資訊產品，乃事實之變更，並非對法令解
      釋之變更，故本件並無稅捐稽徵法第1條之1適用之餘地云
      云，則更屬無稽。蓋本件系爭投影機產品之物理性質自始
      至終未有任何變更，其究應歸類為「彩色電視」或「資訊
      產品」，從而應否課徵貨物稅，要屬主管機關根據特定事
      實、適用法令之解釋問題，而與所謂「事實變更」之情形
      迥不相同，不可混為一談。
    3.系爭數位投影機貨品是否符合財政部91年5月28日台財稅
      0910453687號函，不課徵貨物稅產品定義，說明如下：
      對於系爭數位投影機貨品（貨名KODAK DP1100 DIGITAL
      PROJECTOR）完全符合上開財政部91年5月28日台財稅
      0910453687號函所稱：「數位投影機‧‧‧不論是否具
      VIDEO或S-VIDEO端子或模組，以商務簡報用途為主且可以
      連接電腦輸出端，應歸屬資訊產品，‧‧‧不課徵貨物稅
      」之事實，被告之代理人於鈞院94年1月18日準備程序中
      並不爭執，且其更明確表示系爭貨品若係於91年5月28日
      「後」進口，即可適用上開函令免徵貨物稅。系爭數位
      投影機貨品符合財政部上開91年5月28日函令所述之要件
      ，應免徵貨物稅之事實，亦可由財政部關稅總局及財政部
      相關函令之內容加以確認。(1)財政部關稅總局前於91年4
      月16日以台總局徵字第91102568號函，專案報請財政部就
      原告進口之KODAK DP900 DIGITAL PROJECTOR及KODAK
      DP1100 DIGITAL PROJECTOR（按，後者即為系爭貨品）是
      否屬貨物稅條例第11條第1項第2款規定之應稅貨物，予以
      解釋（原證6號）。(2)嗣財政部將關稅總局上開函文所檢
      附之相關貨品資料、型錄（包括系爭KODAK DP1100
      DIGITAL PROJECTOR），函請經濟部工業局表示意見，經
      工業局查覆略以：「‧‧‧本案中強光電股份有限公司等
      業者產製或進口可連接電腦輸出端子之數位投影機，應非
      屬彩色電視機範圍。另依該類產品使用目的及市場定位，
      應屬電腦系統之周邊應用產品，‧‧‧亦已列入『新興重
      要策略性產業』資訊硬體工業獎勵範圍。故不論是否具有
      VIDEO或S-VIDEO端子或模組，以商務簡報用途為主且可以
      連接電腦輸出端之數位投影機宜歸屬於資訊產品範圍。」
      (3)財政部隨即依據經濟部工業局上開意見，於91年5月28
      日正式作成台財稅0910453687號函，答覆關稅總局91年4
      月16日台總局徵字第91102568號函，明確謂：「廠商產製
      或進口之數位投影機不論是否具有VIDEO或S-VIDEO端子或
      模組，以商務簡報用途為主且可以連接電腦輸出端之數位
      投影機，應歸屬於資訊產品範圍，核非貨物稅條例第11條
      第1項第2款之應稅貨物，不課徵貨物稅」，是本件系爭貨
      品確實符合財政部91年5月28日台財稅0910453687號函免
      徵貨物稅數位投影機之定義，要無疑義。
    4.原告於日前接獲財政部訴願審議委員會針對與本件背景事
      實完全相同之另案爭議，所作成之訴願決定書（發文字號
      ：台財訴字第09300500180號），該決定書亦已變更財政
      部以往之見解，而認：「對於同一法條之釋示前後不一致
      時，基於法律秩序安定之考量，行政機關依前釋示所為
      之處分如經確定，原則上不受發布在後釋示之影響。惟如
      行政機關依前釋示所為之行政處分尚未確定，或遲至新釋
      示發布後始為行政處分，自應適用新釋示，以維法制，並
      保障人民權益。」按本件即屬被告遲至新釋示（財政部前
      開91年5月28日台財稅0910453687號函）發布後始為行政
      處分之適例，依據被告之上級機關之最新見解，系爭處分
      自應適用新釋示而免徵系爭貨品之貨物稅，方為適法。
 (二)被告主張之理由：
    1.按「電器類之課稅項目及稅率如左：一、‧‧‧。二、彩
      色電視機：從價徵收13﹪。‧‧‧」、「進口應稅貨物，
      納稅義務人應向海關申報，並由海關於徵收關稅時代徵之
      。」、「稅捐之核課期間，依左列規定：一、依法應由納
      稅義務人申報繳納之稅捐，已在規定期間內申報，‧‧‧
      ，其核課期間為5年。在前項核課期間內，經另發現應徵
      之稅捐者，仍應依法補徵‧‧‧。」分別為貨物稅條例第
      11條第1項第2款、第23條第2項及稅捐稽徵法第21條第1項
      第1款、第2項所明定。
    2.次按與系案貨物有關之財政部函令規定，計有以下五函：
      （１）財政部85年8月21日台財稅第851138188號函（附件
      六）及第851138250號函之規定，可透過轉換器接收視頻
      訊號之投影機及液晶投影機，核屬貨物稅條例第11條第1
      項第2款規定之應稅貨物，應依法課徵貨物稅。（２）財
      政部91年5月28日台財稅字第0910453687號函：「關於廠
      商產製或進口之數位投影機，不論是否具VIDEO或S-VIDEO
      端子或模組，以商務簡報用途為主且可連接電腦輸出端之
      數位投影機，應歸屬資訊產品範圍，核非屬貨物稅條例第
      11條第1項第2款規定之應稅貨物，不課徵貨物稅。」（３
      ）財政部賦稅署91年7月9日台稅二發字第0910453877號函
      ：「‧‧‧是以，廠商以往進口之投影機，如符合上開規
      定，進口時自應依法課徵貨物稅。至於財政部於91年5 月
      28日以台財稅字第0910453687號函之規定，廠商產製或進
      口之數位投影機，不論是否具VIDEO或S-VIDEO端子或模組
      ，以商務簡報用途為主且可連接電腦輸出端之數位投影機
      ，應歸屬資訊產品範圍，核非屬貨物稅條例第11條第1項
      第2款規定之應稅貨物，不課徵貨物稅，則係變更上開85
      年函釋所為之重新規定，應自該函發布之日起開始適用。
      」（４）財政部92年2月20日台財稅字第0920450399號函
      ：「有關投影機徵免貨物稅函釋之適用，前經本部賦稅署
      91年7月9日台稅二發字第0910453877號函副知　貴總局略
      以：『財政部‧‧‧規定，廠商產製或進口之數位投影機
      ‧‧‧，核非屬貨物稅條例第11條第1項第2款規定之應稅
      貨物，不課徵貨物稅，則係變更85年函釋所為之重新規定
      ，應自該函發布之日起開始適用。』在案。至於91年5 月
      28日台財稅字第0910453687號函發布前進口之投影機，如
      經海關依進口時之相關函釋或個案核示函徵免貨物稅確定
      之案件，基於依法行政及行政程序法之誠實信用原則，宜
      予維持原核課之決定。」
    3.本案3批貨物，係內建喇叭含ＡＶ端子及Ｓ端子，亦含類
      比信號INPUT CONNECTOR之影像投影機，係於88年進口，
      依行為時所適用之法令，核屬貨物稅條例第11條第1項第2
      款規定之應稅貨物，自無91年函重新規定「免徵貨物稅」
      之適用；被告乃依上揭規定，據以補徵貨物稅。
    4.系爭貨物為投影機，被告係依前揭財政部85年之台財稅第
      851138188號函及第851138250號函之規定，核定應徵貨物
      稅之貨物，於法有據。而財政部台財稅字第0910453687
      號函雖有「關於廠商產製或進口之數位投影機，不論是否
      具VIDEO或S-VIDEO端子或模組，以商務簡報用途為主‧‧
      ‧，核非屬貨物稅條例第11條第1項第2款規定之應稅貨物
      ，不課徵貨物稅。」之規定，惟財政部賦稅署另以台稅二
      發字第0910453877號函說明二、「財政部85年‧‧‧函釋
      略以：『‧‧‧，應依法課徵貨物稅。』是以；廠商以往
      進口之投影機，如符合上開規定，進口時自應依法課徵貨
      物稅。至於財政部91年5月28日以台財稅字第0910453687
      號函規定，‧‧‧，不課徵貨物稅，則係變更上開85年函
      釋所為之重新規定，應自該函發布之日起開始適用。」重
      新規定，被告為求慎重，於本案復查審議期間，曾以適用
      函釋有所疑義為由，再報請上級機關（財政部關稅總局）
      核釋，嗣據財政部關稅總局轉財政部台財稅0920450399號
      函示「‧‧‧『財政部‧‧‧以台財稅字第0910453687號
      函規定，‧‧‧，不課徵貨物稅，則係變更85年函釋所為
      之重新規定，應自該函發布之日起開始適用。』在案。‧
      ‧‧。」之釋示，再次核示財政部台財稅字第0910453687
      號函之適用日期，則此函及財政部賦稅署91年7月9日台稅
      二發字第0910453877號函，自以91年5月28日開始適用，
      從而，系爭產品自91年5月28日以後進口者，始有該兩函
      規定免稅之適用，反之（即在91年5月28日前進口者）；
      則不能追溯適用免稅。本案3批貨物係於88年進口，自應
      依前揭規定，當以進口時所適用之85年函令課徵貨物稅，
      其理甚明。故被告依前揭法令補徵貨物稅，於法有據，所
      適用之法規並無錯誤適用，原告之主張顯係誤解法令適用
      日期所致，不足為採。
    5.原告訴訟理由三、（三）略稱：「‧‧‧，茍認原處分機
      關就系爭產品貨物適用稅則9008．30．00號，稅率5﹪之
      決定已確定，則原處分機關依法自不得再就已確定之案件
      發單補稅，且依據財政部92年2月20日台財稅字第
      0910453687號函發布前進口之投影機，‧‧‧或個案核示
      免徵貨物稅『確定』之案件，‧‧‧宜予維持原核課之決
      定，‧‧‧」乙節；查本案依稅捐稽徵法第21條之規定，
      其核課期間為5年，且被告並無函告核定免徵貨物稅之情
      事，則應屬尚未確定之案件，被告依法予以補徵貨物稅，
      於法應無不合。
    6.系爭貨物係於88年進口，經檢視85年兩函之規定仍有適用
      ，故核屬為貨物稅條例第11條第1項第2款規定之應稅貨物
      ，依法應徵貨物稅，被告於補稅決定時，已考量系爭貨物
      之進口日期與財政部台財稅字第0910453687號函之適用日
      期不符，當不得引據，故無稅捐稽徵法第1條之1後段之適
      用，至臻明確。且行政機關適用法規，應遵循上級及主管
      機關之核示及其所頒布之有關法規、命令與釋例，為行政
      法適用基本原則之一，財政部採據經濟部工業局查復建議
      ，以台財稅字第0910453687號函釋示，將系爭產品列為「
      新興重要策略性產業」資訊硬體工業獎勵範圍等，不課徵
      貨物稅，其適用日期應自91年5月28日起開始，而財政部
      再以台稅二發字第0910453453877號函說明，係變更85 年
      函釋之重新規定，準此；被告據上級機關函釋補徵稅額，
      洵屬有據。又參據司法院釋字第103號解釋及49臺上1093
      號判例，有關行政院依懲治走私條例第2條指定管制物品
      及其數額之公告，其內容之變更，乃是行政上適應當時情
      形所為事實上之變更之意旨，則本案財政部將系爭產品（
      投影機）由彩色電視改歸屬資訊產品，係因時空環境變遷
      ，為配合時代產業發展及與時俱進考量，而列入新興重要
      策略性產業，財政部於訴願決定書，已說明此乃係事實之
      變更，並非對法令解釋之變更，依前揭司法院釋字第103
      號解釋及49臺上1093號判例，乃合於法理之解釋，應屬允
      當。
　　理  由
一、行政訴訟法第229條第1項所定適用簡易程序之數額，業經司
    法院以92年9月17日院台廳行一字第23681號令增至新台幣20
    萬元，並定於93年1月1日實施。本件原告爭執之金額未逾新
    台幣20萬元，自應適用簡易程序事件，爰不經言詞辯論為判
    決。
二、按稅捐稽徵法第1條之1規定：「財政部依本法或稅法所發布
    之解釋函令，對於據以申請之案件發生效力。但有利於納稅
    義務人者，對於尚未核課確定之案件適用之。」司法院釋字
    第287號解釋：「行政主管機關就行政法規所為之釋示，係
    闡明法規之原意，固應自法規生效之日起有其適用，惟在後
    之釋示如與在前之釋示不一致時，在前之釋示並非當然錯誤
    ，於後釋示發布前，依前釋示所為之行政處分已確定者，除
    前釋示確有違法之情形外，為維持法律秩序之安定，應不受
    後釋示之影響，財政部中華民國75年3 月21日台財稅字第
    7530447號函說明四：『本函發布前之案件，已繳納營利事
    業所得稅確定者，不再變更；尚未確定或已確定而未繳納或
    未開徵之案件，應依本函規定予以補稅免罰』，符合上述意
    旨，與憲法並無牴觸。」
三、原告於88年7月26日、同年11月8日、同年12月27日進口系爭
    貨物，申報貨名均為KODAK DP1100 DIGITAL PROJECTOR，均
    報列進口稅則第9008．30．00號，稅率5﹪，完稅價格分別
    為914,268元、224,960元、112,091元，均未申報貨物稅率
    及稅額，被告依行為時關稅法第5條之1規定，按原申報之稅
    則號別及完稅價格，先行徵稅驗放（未課徵貨物稅），嗣經
    事後審查結果，來貨為投影機，屬應徵貨物稅貨物，乃依貨
    物稅條例第11條第1項第2款規定補徵貨物稅（稅率13﹪），
    計分別補徵125,154元、30,795元、15,344元。經查：
(一)、就系爭貨物之投影機是否屬於貨物稅條例第11條第1項第2
      款之應稅貨物，財政部關稅總局前於91年4月16日以台總
      局徵字第91102568號函，專案報請財政部就原告進口之
      KODAK DP900 DIGITAL PROJECTOR及KODAK DP1100
      DIGITAL PROJECTOR（系爭貨物屬於後者）是否屬貨物稅
      條例第11條第1項第2款規定之應稅貨物，予以解釋（見原
      證6號），嗣財政部將關稅總局上開函文所檢附之相關貨
      品資料、型錄（包括系爭KODAK DP1100 DIGITAL
      PROJECTOR），函請經濟部工業局表示意見，經工業局查
      覆略以：「‧‧‧本案中強光電股份有限公司等業者產製
      或進口可連接電腦輸出端子之數位投影機，應非屬彩色電
      視機範圍。另依該類產品使用目的及市場定位，應屬電腦
      系統之周邊應用產品，‧‧‧亦已列入『新興重要策略性
      產業』資訊硬體工業獎勵範圍。故不論是否具有VIDEO或
      S-VIDEO端子或模組，以商務簡報用途為主且可以連接電
      腦輸出端之數位投影機宜歸屬於資訊產品範圍。」（見原
      證3號財政部91年5月28日台財稅0910453687號函之說明二
      ），財政部隨即依據經濟部工業局上開意見，於91年5月
      28日以台財稅0910453687號函覆關稅總局：「廠商產製或
      進口之數位投影機不論是否具有VIDEO或S-VIDEO端子或模
      組，以商務簡報用途為主且可以連接電腦輸出端之數位投
      影機，應歸屬於資訊產品範圍，核非貨物稅條例第11條第
      1項第2款之應稅貨物，不課徵貨物稅」（見原證3號)。
      ，是財政部91年5月28日台財稅0910453687號函已作成解
      釋認進口之數位投影機不論是否具有VIDEO或S-VIDEO端子
      或模組，以商務簡報用途為主且可以連接電腦輸出端之數
      位投影機，應歸屬於資訊產品範圍，核非貨物稅條例第11
      條第1項第2款之應稅貨物，不課徵貨物稅，且系爭貨物為
      該函釋據以申請之案件，依首揭稅捐稽徵法第1條之1前段
      規定，系爭貨物應適用該函釋，不課徵貨物稅。
(二)、雖然財政部85年8月21日台財稅第851138188號函及第
      851138250號函釋謂可透過轉換器接收視頻訊號之投影機
      及液晶投影機，核屬貨物稅條例第11 條第1項第2款規定
      之應稅貨物，應依法課徵貨物稅，然上述財政部91年5月
      28日台財稅字第0910453687號函釋既認廠商產製或進口之
      數位投影機，不論是否具VIDEO或S-VIDEO端子或模組，以
      商務簡報用途為主且可連接電腦輸出端之數位投影機，應
      歸屬資訊產品範圍，屬貨物稅條例第11條第1項第2款規定
      之應稅貨物，不課徵貨物稅，依上開稅捐稽徵法第1條之1
      後段規定及司法院釋字第287號解釋意旨，尚未核課確定
      之系爭貨物應適用有利於原告之財政部91年5月28日台財
      稅字第0910453687號函釋。原告所舉財政部賦稅署91年7
      月9日台稅二發字第0910453877號函：「‧‧‧是以，廠
      商以往進口之投影機，如符合上開規定，進口時自應依法
      課徵貨物稅。至於財政部於91年5月28日以台財稅字第
      0910453687號函之規定，廠商產製或進口之數位投影機，
      不論是否具VIDEO或S-VIDEO端子或模組，以商務簡報用途
      為主且可連接電腦輸出端之數位投影機，應歸屬資訊產品
      範圍，核非屬貨物稅條例第11條第1項第2款規定之應稅貨
      物，不課徵貨物稅，則係變更上開85年函釋所為之重新規
      定，應自該函發布之日起開始適用。」及財政部92年2月
      20日台財稅字第0920450399號函：「有關投影機徵免貨物
      稅函釋之適用，前經本部賦稅署91年7月9日台稅二發字第
      0910453877號函副知　貴總局略以：『財政部‧‧‧規定
      ，廠商產製或進口之數位投影機‧‧‧，核非屬貨物稅條
      例第11條第1項第2款規定之應稅貨物，不課徵貨物稅，則
      係變更85年函釋所為之重新規定，應自該函發布之日起開
      始適用。』」部分，違背稅捐稽徵法第1條之1後段規定及
      司法院釋字第287號解釋意旨，自不得援用。原告以此2函
      釋主張系爭貨物不適用財政部於91年5月28日以台財稅字
      第0910453687號函釋，自不足採。
(三)、系爭貨物為投影機產品，其物理性質狀態自始至終未有任
      何變更，上開函釋僅係其究應歸類為「彩色電視」或「資
      訊產品」，而應否課徵貨物稅為解釋，要屬主管機關以特
      定事實、適用法令 (涵攝)之解釋問題，非屬「事實變更
      」。被告主張91年5月28日台財稅字第0910453687號函，
      雖係變更85年8月21日台財稅第851138188號函及第
      851138250號函，然對系爭產品由彩色電視機，改列為資
      訊產品，乃事實之變更，並非對法令解釋之變更，故本件
      並無稅捐稽徵法第1條之1適用之餘地云云，要屬無據。
四、從而，系爭貨物不應課徵貨物稅，原處分（復查決定含原核
    定）以其為投影機，屬應徵貨物稅貨物，乃依貨物稅條例第
    11 條第1項第2款規定補徵貨物稅（稅率13﹪），計分別補
    徵125,154元、30,795元、15,344元，於法有違，訴願決定
    未予糾正，亦有未洽。原告訴請撤銷，為有理由，爰併予撤
    銷。
五、據上論結，本件原告之訴為有理由，爰依行政訴訟法第98條
    第3項前段，判決如主文。
中    華    民    國    94     年    3     月    30    日
                              第一庭法  官 吳東都
上為正本係照原本作成。
本件以訴訟事件所涉及之法律見解具有原則性者為限，始得於本
判決送達後20日內向本院提出上訴狀並表明上訴理由，如已於本
判決宣示後送達前提起上訴者，應於判決送達後20日內補具上訴
理由（均按他造人數附繕本），且經最高行政法院許可後方得上
訴。
中　　華　　民　　國　　94　　 年　 　3　　月　　30　　日
 　　  　　　　　　　    　         書記官 李金釵
